【裁判字號】    98,審易,517
【裁判日期】    981120
【裁判案由】    違反毒品危害防制條例
【裁判全文】
臺灣新竹地方法院宣示判決筆錄         98年度審易字第517號
公  訴  人  臺灣新竹地方法院檢察署檢察官
被      告  乙○○
指定辯護人  本院公設辯護人  甲○○
上列被告因違反毒品危害防制條例一案，經檢察官提起公訴（98
年度毒偵字第1216號）後，聲請本院改依協商程序而為判決，於
中華民國98年11月20日下午4 時在本院刑事第十一法庭宣示判決
，出席職員如下：
                                    審判長法  官  馮俊郎
                                          書記官  蕭汝芳
                                          通  譯  陳宏昱
法官起立朗讀判決主文、犯罪事實要旨、處罰條文，及告以上訴
限制、期間並提出上訴狀之法院，且諭知記載其內容：
一、主  文：
    乙○○施用第二級毒品，累犯，處有期徒刑柒月。
二、犯罪事實要旨：
（一）乙○○前曾於民國96年5 月間，因竊盜案件，經本院於
      96年5 月24日，以96年度易字第291 號判決，判處有期徒
      刑7 月，嗣於96年6 月14日確定；又於96年7 月間，因
      違反毒品危害防制條例案件，經本院於96年9 月29日，以
      96年度竹簡字第1062號判決，判處有期徒刑6 月，減為有
      期徒刑3 月，嗣於96年10月18日確定，上開2 罪並經定應
      執行刑為有期徒刑10月確定，於96年6 月27日入監執行，
      並於97年2 月26日縮刑期滿執行完畢。
（二）乙○○前於87年10月間，因施用第二級毒品案件，經本院
      以87年度毒聲字第757 號裁定送觀察、勒戒，並於87年11
      月13日入所執行觀察勒戒後，認無繼續施用毒品之傾向，
      於87年11月27日出所執行完畢，嗣經臺灣新竹地方法院檢
      察署檢察官於87年11月27日以87年度偵字第6077號為不起
      訴處分確定。
（三）乙○○不知警惕，又於88年4 月間，因施用第二級毒品案
      件，經本院以88年度毒聲字第706 號裁定送觀察、勒戒後
      ，因認有繼續施用毒品傾向，再經本院以88年度毒聲字第
      2079號裁定令入戒治處所施以強制戒治1 年，於88年10月
      22日入所執行強制戒治，嗣其強制戒治執行滿3 月後，經
      戒治處所認無繼續戒治之必要，經本院於89年3 月3 日，
      以89年度毒聲字第659 號裁定停止戒治，於89年3 月22日
      因停止其處分出監，所餘戒治期間付保護管束，旋其停止
      戒治所餘戒治期間於89年10月9 日屆滿，因期滿未經撤銷
      ，視為強制戒治期滿執行完畢；同時其本次非法施用第二
      級毒品犯行，亦經本院於88年10月15日，以88年度竹簡字
      第699 號判決，判處有期徒刑6 月，嗣於88年12月24日確
      定，復與他罪定應執行刑為有期徒刑1 年6 月確定，於89
      年3 月22日入監執行，並於90年7 月25日因縮短刑期假釋
      付保護管束出監，而於90年8 月26日保護管束期滿執行完
      畢。
（四）乙○○竟不知警惕，又於91年8 月間，因施用第二級毒品
      案件，經本院以91年度毒聲字第957 號裁定令入戒治處所
      施以強制戒治1 年，於91年10月31日入所執行強制戒治，
      嗣於92年10月31日戒治期滿出所執行完畢；同時其本次非
      法施用第二級毒品犯行，亦經本院於91年12月25日，以91
      年度易字第797 號判決，判處有期徒刑8 月，嗣於92年1
      月20日確定，復與他罪接續執行，於92年10月31日入監執
      行，並於93年12月11日縮刑期滿執行完畢。
（五）乙○○仍不知警惕，又於96年7 月間，因施用第二級毒品
      案件，經本院於96年9 月29日，以96年度竹簡字第1062號
      判決，判處有期徒刑6 月，減為有期徒刑3 月，嗣於96年
      10月18日確定，其執行情形詳如前述（一）部分。
（六）乙○○不知悔改，於前開強制戒治處分執行完畢釋放後，
      「5 年內再犯」施用毒品案件，並經法院判處罪刑確定後
      ，復基於施用第二級毒品甲基安非他命的犯罪意思，於98
      年4 月7 日晚上9 時許，在新竹市的朋友住處內，以將甲
      基安非他命置於玻璃球吸食器內，再以火燒烤，吸其煙霧
      之方式，施用第二級毒品甲基安非他命1 次。嗣於98年4
      月8 日下午4 時許，在新竹縣警察局竹東分局二重埔派出
      所採尿檢驗，檢驗結果呈安非他命、甲基安非他命陽性反
      應，始悉上情。
三、處罰條文：
    毒品危害防制條例第10條第2 項，刑法第11條前段、第47條
    第1 項。
四、協商判決除有刑事訴訟法第455 條之4 第1 項第1 款於本訊
    問程序終結前，被告撤銷協商合意或檢察官撤回協商聲請者
    ；第2 款被告協商之意思非出於自由意志者；第4 款被告所
    犯之罪非第455 條之2 第1 項所定得以協商判決者；第6 款
    被告有其他較重之裁判上一罪之犯罪事實者；第7 款法院認
    應諭知免刑或免訴、不受理者情形之一，及違反同條第2 項
    「法院應於協商合意範圍內為判決；法院為協商判決所科之
    刑，以宣告緩刑或2 年以下有期徒刑、拘役或罰金為限」之
    規定者外，檢察官與被告均不得上訴。
五、如有前項得上訴之情形，得自收受宣示判決筆錄送達之日起
    10日內，向本院提出上訴書狀，上訴於第二審法院。
中    華    民    國    98    年    11    月    20    日
                  刑事第九庭書  記  官  蕭汝芳
                            審判長法官  馮俊郎
以上筆錄正本係照原本作成。
中    華    民    國    98    年    11    月    20    日
                            書  記  官  蕭汝芳
附錄本案處罰實體法條全文：
毒品危害防制條例第10條第2 項：
施用第二級毒品者，處3 年以下有期徒刑。


司法院資訊處製作；財團法人民間司法改革基金會備份。
